

Surya Aditya GD,S.T

Informatic Engineering

CONTACT

+62 851 5691 5673

saditadityagd@gmail.com

https://my-portfoliosurya-

https://www.linkedin.com/in /surya-aditya-gd-/

EDUCATION

Jurusan Teknik Informatika **UNIVERSITAS ISLAM NEGERI SULTAN SYARIF KASIM RIAU IPK 3.54**

Jurusan Matematika & Ilmu Pengetahuan Alam (MIPA) SMAN 4 PEKANBARU 2016-2019

SOFT SKILLS

CEPAT BELAJAR HAL BARU

DENGAN TIM

MANAJEMEN WAKTU

Tech Stack















PROFIL

Saya seorang mahasiswa Teknik Informatika yang selalu memperluas pengalaman dan pengetahuan saya. Orang berpengetahuan luas yang memiliki minat dalam Web Developer, Frontend Developer, editor video, Desainer UI UX, Desainer Grafis, Data analyst.

Dikenal juga sebagai mahasiswa aktif dan pekerja keras yang senang berkolaborasi di lingkungan yang beragam pada masa itu hingga lulus Kuliah, sekarang. Mencari peluang kerja yang memberikan peluang untuk berkembang menjadi karir profesional.

PENGALAMAN

IT Application Implementor (Kontrak) **KONI PROVINSI RIAU I Pekanbaru**

Agustus 2023 - Sekarang

- Menyelesaikan persoalan-persoalan troubleshoot Sistem Monitor Koni Pusat Jakarta untuk Penyelenggaraan Porwil Se-Sumatera XI Riau
- Mengelola sistem aplikasi database dari atlit Se-Sumatera
- Evaluasi terhadap Sistem yang berjalan berdasarkan Masukan dari Pengguna

Freelance Content Creator

Juli 2017 - Juni 2023

Youtube Sadit Aditya Channel | Pekanbaru

- Pertahankan etos kerja yang positif dan komitmen untuk menyediakan konten yang baik.
- Meningkatkan efisiensi operasi dan kepuasan Klien untuk Endorsement dan kolaborasi lainnya.
- Memproduksi Konten

Asisten Laboratorium

Januari 2022- Juli 2022

Lab.Pemrograman dan Pengembangan Aplikasi UIN SUSKA RIAU I Pekanbaru

- Memeriksa Inventaris Laboratorium
- Koordinir beberapa kelas belajar di laboratorium
- Instalasi jaringan di laboratorium jaringan komputer Teknik Informatika (crimping, konfigurasi DHCP Server)
- membuat desain untuk Workshop yang diadakan di laboratorium (Canva, Photoshop 2020)
- Memahami dalam Membuat information retrieval pada Novel dengan Python

Lab. Riset data Science dan bisnis Intelijen UIN SUSKA RIAU I Pekanbaru

Agustus 2022 - Juli 2023

- Monitoring jaringan di laboratorium jaringan komputer Teknik Informatika (Troubleshoot, konfigurasi DHCP Server)
- membuat desain untuk Workshop yang diadakan di laboratorium (Canva, Photoshop 2020)
- Memahami dalam Membuat Chatbot Berbasis Web

CONTACT

L +62 851 5691 5673

saditadityagd@gmail.com

https://my-portfoliosuryanew.vercel.app/

https://www.linkedin.com/in /surya-aditya-gd-/

Hard Skills

DATA ANALYST

Sertifikat

 Work Smarter with Microsoft Word Coursera

Sep 2023

• Certified Global Metaverse Engineer Associate Exam Train4Best & Person

Nov 2022

- Metaverse Engineer Fresh Graduate Academy DTS 2022 Nov 2022
- React JS For Web Development Fresh Graduate Academy DTS 2022 Aug 2022
- Course React JS Progate 2021 Nov 2021
- Training JS Progate 2021

Nov 2021

• Course Git Progate 2022

Nov 2021

- Course HTML & CSS Progate 2021 Nov 2021
- Course Saas Progate 2021 Nov 2021

Frontend Web Development

REACT JS WEB DEVELOPMENT, PROGRAMMER DTS 2022 | ONLINE

31 MEI 2022 - 24 JUNI 2022

- Berkolaborasi dengan tim
- Meningkatkan efisiensi operasi dan desain pada web
- Membuat Prototype Situs Web Sistem To-do-list
- Membuat Kalkulator sederhana menggunakan React JS
- Melakukan Deployment web Portfolio React dengan Bootstrap

PROGRAMMER (MAGANG)

14 FEBRUARI 2022 – 25 MARET 2022

Dinas Perhubungan Provinsi Riau | Pekanbaru

- Merancang Sistem Analis
- Membuat Website Sistem Polling (SISPOL) yang Menghubungkan SIPITA (Sistem Pendataan Trayek) Dinas Provinsi Riau (Framework Bootstrap, CSS, MySQL, JS, PHP)

ORGANISASI

Himatif

KABIRO INTELEKTUAL

JULI 2017 - JUNI 2023

- Merancang Project Website Himatif Menggunakan
- Mengadakan Seminar Nasional Himatif di PKM UIN SUSKA RIAU
- Mengadakan Workshop tentang Dasar Javascript
- Mengadakan Workshop Membuat Portfolio dengan Basis HTML dan CSS

IXD Lab

TIM AHLI UI / UX LAB SQUAD UIN SUSKA RIAU

NOVEMBER 2023 - JULI 2023

• Menjadi Pemateri definisi UI dan UX

LPRPM UIN SUSKA RIAU

ANGGOTA KOMINFO

FEBRUARI 2021 - JANUARI 2022

• Membuat Feed Instagram dan Video Editor di Channel LPRPM